【裁判字號】    98,抗,341
【裁判日期】    980714
【裁判案由】    假處分
【裁判全文】
臺灣高等法院臺中分院民事裁定           98年度抗字第341號
抗  告  人  甲○○
相  對  人  臺中縣和平鄉公所
法定代理人  乙○○
抗告人因與相對人台中縣和平鄉公所間假處分事件，對於中華民
國98年 6月24日台灣台中地方法院98年度裁全字第3570號所為裁
定提起抗告，本院裁定如下：
    主  文
原裁定廢棄。
本件移送臺中高等行政法院。
    理  由
一、按公法上之權利因現狀變更，有不能實現或甚難實現之虞者
    ，為保全強制執行，得聲請假處分；於爭執之公法上法律關
    係，為防止發生重大之損害或避免急迫之危險而有必要時，
    得聲請為定暫時狀態之處分；前項處分，得命先為一定之給
    付；行政法院為假處分裁定前，得訊問當事人、關係人或為
    其他必要之調查，行政訴訟法第 298條定有明文。又民事訴
    訟法於民國98年1月21日增訂第31條之2規定：「普通法院認
    其無受理訴訟權限者，應依職權裁定將訴訟移送至有受理訴
    訟權限之管轄法院。」其立法理由揭櫫：「為不使訴訟審判
    權歸屬認定困難之不利益由當事人負擔，如普通法院認其對
    訴訟無審判權，應依職權以裁定移送至有審判權法院，爰參
    酌司法院釋字第 540號解釋意旨及行政訴訟法第12條之2第2
    項規定，於第2項明定之。」。
二、經查：本件抗告人於原審聲請假處分，主張相對人台中縣和
    平鄉公所不得拆除台中縣政府所指之違建建築物等，經原審
    傳喚台中縣政府相關承辦人員到庭陳稱，本件執行是經由行
    政程序之認定抗告人之建物為違建，而依法定行政程序通知
    應拆除，因抗告人未自行拆除，而定期執行拆除等，職是本
    件相對人所執行之拆除是依行政程序之行政公權力之行使，
    自屬公法上爭訟事件，非屬民事訴訟之範疇，自無民事訴訟
    法所規定假處分保全程序之適用，且非審理私權爭議之普通
    法院所得加以審究。抗告人認原法院有管轄權云云，容有誤
    會。原法院就抗告人聲請本件假處分，認無審判權，固無不
    當，惟其未審酌上開修正民事訴訟法第31條之 2之規定，而
    裁定駁回抗告人之聲請，則有未合。爰予廢棄，並依職權移
    送至臺中高等行政法院。
三、據上論結，本件抗告為有理由，裁定如主文。
中    華    民    國    98    年     7    月    14    日
              民事第三庭    審判長法  官  陳照德
                                  法  官  朱樑
                                  法  官  李平勳
以上正本係照原本作成。
如不服本裁定者應於裁定送達後10日內向本院提出抗告理由狀（
須按照他造人數附具繕本）並繳納抗告裁判費新台幣 1,000元，
同時委任律師或具有律師資格之關係人為代理人。
                                  書記官  江丞晏
中    華    民    國    98    年    7     月    14    日


司法院資訊處製作；財團法人民間司法改革基金會備份。
